---
title: "PDPRPy"
subtitle: "Praca Domowa nr 1"
author: "Sebastian Prokop"
date: "2024-04-02"
output: html_document
---

# Wstęp

Omawiane zadanie polega na zrealizowaniu zapytania SQL na zbiorze danych stackexchange za pomocą paczki `sqldf` a następnie powtórzeniu tego samego zapytania na 3 kolejne sposoby:

-   używając bazowych funkcji języka R (w szczególności takich jak merge i aggregate)

-   używając paczki `dplyr`

-   używając paczki `data.table`

Rozwiązania będą porównywane czasowo z użyciem `microbenchmark` a ich równoważność będzie sprawdzana za pomocą `compare`.

Testowany zbiór danych zawiera miedzy innymi informacje o postach, będących pytaniami i odpowiedziami, komentarzach oraz użytkownikach. Wczytywany zbiór jest częścią zbioru pochodzącego ze Stack Exchange Network.

## Wczytanie funkcji rozwiązań i zbiorów danych

```{r message=FALSE, warning=FALSE}
# Wypisy (warnings, messages) przy wczytywaniu plików są w tym miejscu wyłączone
# Wczytanie bibliotek
library(sqldf)
library(compare)
library(dplyr)
library(data.table)

# Wczytanie rozwiązania
source("Sebastian_Prokop_PD1.R")

# Wczytanie danych
Comments <- as.data.frame(read.csv("Comments.csv"))
PostLinks <- as.data.frame(read.csv("PostLinks.csv"))
Posts <- as.data.frame(read.csv("Posts.csv"))
Users <- as.data.frame(read.csv("Users.csv"))
```

## Zapytanie 1

### Wyjaśnienie zapytania

Znajdź 10 najpopularniejszych lokalizacji autorów postów, czyli chcemy zobaczyć z jakich lokalizacji najczęściej są pisane posty.

### Porównanie wyników - zgodność rozwiązań

```{r}
compare(sqldf_1(Posts, Users),
        base_1(Posts, Users),
        dplyr_1(Posts, Users),
        data.table_1(Posts, Users))
```

### Porównanie rozwiązań czasowo

```{r}
microbenchmark::microbenchmark(
  result.sql = sqldf_1(Posts, Users),
  result.base = base_1(Posts, Users),
  result.dplyr = dplyr_1(Posts, Users),
  result.data.table = data.table_1(Posts, Users)
)
```

## Zapytanie 2

### Wyjaśnienie zapytania

Znajdź posty, które są najczęściej linkowane / powiązane i pokaż liczbę połączeń, oraz tytuł. Wybieramy posty, które są pytaniami.

### Porównanie wyników - zgodność rozwiązań

```{r}
compare(sqldf_2(Posts, PostLinks),
        base_2(Posts, PostLinks),
        dplyr_2(Posts, PostLinks),
        data.table_2(Posts, PostLinks))
```

### Porównanie rozwiązań czasowo

```{r}
microbenchmark::microbenchmark(
  result.sqldf = sqldf_2(Posts, PostLinks),
  result.base = base_2(Posts, PostLinks),
  result.dplyr = dplyr_2(Posts, PostLinks),
  result.data.table = data.table_2(Posts, PostLinks)
)
```

## Zapytanie 3

### Wyjaśnienie zapytania

Szukamy pytań z najlepszym wskaźnikiem odpowiedzi, czyli takich, gdzie suma punktów zdobytych przez komentarze jest największa. Wybieramy 10 najlepszych pod tym względem postów i wyświetlamy szczegółowe informacje o nich, w tym dane o autorze.

### Porównanie wyników - zgodność rozwiązań

```{r}
compare(sqldf_3(Comments, Posts, Users),
        base_3(Comments, Posts, Users),
        dplyr_3(Comments, Posts, Users),
        data.table_3(Comments, Posts, Users))
```

### Porównanie rozwiązań czasowo

```{r}
microbenchmark::microbenchmark(
  result.sqldf = sqldf_3(Comments, Posts, Users),
  result.base = base_3(Comments, Posts, Users),
  result.dplyr = dplyr_3(Comments, Posts, Users),
  result.data.table = data.table_3(Comments, Posts, Users)
)
```

## Zapytanie 4

### Wyjaśnienie zapytania

Szukamy pięciu użytkowników, którzy udzielili najwięcej odpowiedzi, jednocześnie mając na koncie więcej udzielonych odpowiedzi niż zadanych pytań. Wyświetlamy szczegółowe informacje o tych użytkownikach.

### Porównanie wyników - zgodność rozwiązań

```{r}
compare(sqldf_4(Posts, Users),
        base_4(Posts, Users),
        dplyr_4(Posts, Users),
        data.table_4(Posts, Users))
```

### Porównanie rozwiązań czasowo

```{r}
microbenchmark::microbenchmark(
  result.sqldf = sqldf_4(Posts, Users),
  result.base = base_4(Posts, Users),
  result.dplyr = dplyr_4(Posts, Users),
  result.data.table = data.table_4(Posts, Users)
)
```

## Zapytanie 5

### Wyjaśnienie zapytania

Szukamy 10 użytkowników z największą średnią ilością odpowiedzi pod ich postami. Wyświetlamy informacje o tych użytkownikach, oraz obliczoną średnią.

### Porównanie wyników - zgodność rozwiązań

```{r}
compare(sqldf_5(Posts, Users),
        base_5(Posts, Users),
        dplyr_5(Posts, Users),
        data.table_5(Posts, Users))
```

### Porównanie rozwiązań czasowo

```{r}
microbenchmark::microbenchmark(
  result.sqldf = sqldf_5(Posts, Users),
  result.base = base_5(Posts, Users),
  result.dplyr = dplyr_5(Posts, Users),
  result.data.table = data.table_5(Posts, Users)
)
```

# Podsumowanie

Zapytania SQL można w R zrealizować najłatwiej za pomocą `sqldf` jednak jest to rozwiązanie najwolniejsze pod względem czasu wykonywania.

Szybsze jest rozwiązanie za pomocą bazowego R.

Z kolei szybsza od bazowego R jest paczka `dplyr`. Składnia jest bardzo czytelna, można korzystać z pewnego rodzaju pipeline-u, bez zbędnych przypisań.

Najszybsze okazuje się być wykorzystanie `data.table`. Podobnie do `dplyr` jest czytelne i proste do pisania.

Osobiście najlepiej pisało mi się używając `dplyr`.
